【裁判字號】    95,交簡上,100
【裁判日期】    951117
【裁判案由】    過失傷害
【裁判全文】
臺灣板橋地方法院刑事判決           95年度交簡上字第100號
上  訴  人  臺灣板橋地方法院檢察署檢察官
上?訴?人
即?被?告  甲○○
上列上訴人因被告過失傷害案件，不服本院中華民國95年6 月29
日第一審刑事簡易判決（95年度交簡字第796 號，聲請簡易判決
處刑書案號：臺灣板橋地方法院檢察署95年度偵字第14269 號）
，提起上訴。本院管轄第二審之合議庭逕行第一審通常程序，茲
判決如下：
    主  文
原判決撤銷。
本件公訴不受理。
    理  由
一、聲請簡易判決處刑意旨略稱：被告甲○○於民國94年11月22
    日23時25分許，駕駛車牌號碼為6U-1278 號之自用小客車，
    沿國一道高速公路由臺北往新竹方向行駛，途經國一道公路
    南向31公里400 公尺處，疏未注意保持隨時可以煞停之安全
    距離，致煞車不及，追撞前方由柯文勤駕駛之車牌號碼LE-1
    916 號之自用小客車，造成乘坐於上開車輛內後座之乙○○
    受有腰椎壓迫性骨折之傷勢，因認被告涉刑法第284 條第1
    項之過失傷害犯嫌云云。
二、按告訴乃論之罪，告訴人於第一審辯論終結前得撤回其告訴
    ，又告訴經撤回者，應諭知不受理之判決，刑事訴訟法第23
    8 條第1 項、第303 條第3 款定有明文。次按「告訴乃論之
    刑事事件於偵查中或第一審法院辯論終結前，調解成立，經
    法院核定，並於調解書上記載當事人同意撤回意旨，經法院
    核定者，視為於調解成立時撤回告訴或自訴」，鄉鎮市調解
    條例第28條第2 項復載有明文。又上列條文所謂「視為撤回
    其告訴」，係指無庸告訴人再為撤回告訴之表示即生撤回告
    訴之效力（最高法院79年度台非字第199 號判決意旨參照）
    。再者，所謂「當事人同意撤回意旨」，並不以須向檢察官
    或法院為之為必要，告訴人如已於調解書內明確表示不追究
    被告之刑事責任，即屬已明白表示同意撤回告訴，倘該調解
    書已經法院核定，亦應視為於調解成立時撤回告訴（臺灣高
    等法院暨所屬法院87年11月法律座談會內容參照）。
三、查本件告訴人乙○○於95年4 月10日具狀向臺灣板橋地方法
    院檢察署告訴被告甲○○於94年11月22日23時35分許（按聲
    請簡易判決處刑書內容有誤載，茲據臺灣板橋地方法院檢察
    署95年度他字第2533號偵查卷宗第17頁至第19頁所載內容予
    以更正）所涉罪嫌，聲請簡易判決處刑書認係觸犯刑法第28
    4 條第1 項過失傷害之罪，依同法第287 條前段之規定，須
    告訴乃論。茲告訴人與被告間已於95年4 月17日，經由桃園
    縣平鎮市調解委員會調解成立，並經臺灣桃園地方法院於95
    年5 月12日核定，其調解成立內容第三點已載明「雙方（按
    包括告訴人乙○○及被告）並同意不追究彼此刑責」，此有
    告訴人提出之調解書影本一件附卷足佐（本院卷第19頁）。
    ，乃告訴代理人亦於本院審判期日表明前揭文字其意涵即指
    不提出刑事告訴或是提出刑事告訴後要撤回之意思（本院95
    年11月3 日審判筆錄參照），則參酌前揭說明，本件自應視
    為告訴人乙○○於調解成立時已經撤回告訴。
四、原審以簡易判決論處被告過失傷害罪刑，固非無見。惟查，
    告訴人乙○○與被告既於95年4 月17日即行調解成立，嗣並
    經法院核定前已論及，而前揭日期復在原審所為簡易判決成
    立之前（甚至本院合議庭既逕行第一審通常程序，而告訴人
    上開視為撤回告訴之舉止亦在本院合議庭所行第一審通常程
    序辯論終結前所為），是總參前述，本件即應認為告訴人所
    為符合於「第一審言詞辯論終結前」即已撤回告訴之效果，
    要無疑問。
五、綜上，本件告訴人乙○○所為既已發生撤回告訴之效果，則
    原審就本案為實體判決，於法不合，被告執此理由提起上訴
    ，應認為有理由，至檢察官上訴意旨以告訴人受傷害身心受
    創嚴重，然被告迄今尚未履行調解書內容，故擬提高求償金
    額為新臺幣30萬元，而指摘原判決不當，並無理由。本院爰
    將原審判決撤銷，逕為第一審通常程序，諭知本件公訴不受
    理。
六、據上論斷，應依刑事訴訟法第455 條之1 第3 項、第369 條
    第1 項前段、第364 條、第303條第3款，判決如主文。
本案經檢察官朱學瑛到庭執行職務。
中    華    民    國    95    年    11    月  17      日
                  刑事第三庭審判長法  官  陳忠行
                                  法  官  廖怡貞
                                  法  官  蕭胤瑮
上列正本證明與原本無異。
如不服本判決，應於判決送達後十日內向本院提出上訴狀（應附
繕本），上訴於臺灣高等法院。
                                 書記官  黃炎煌
中    華    民    國    95    年    11    月    20    日


司法院資訊處製作；財團法人民間司法改革基金會備份。
